最高法院民事裁定                                八十八年度台上字第四八八號
    上  訴  人  乙○○
    訴訟代理人  廖學忠律師
    被 上訴 人  甲○○○○
    訴訟代理人  劉紹猷律師
右當事人間請求分割土地登記事件，上訴人對於中華民國八十七年四月七日台灣高等
法院花蓮分院第二審判決（八十六年度上字第一二七號），提起上訴，本院裁定如左
：
    主  文
上訴駁回。
第三審訴訟費用由上訴人負擔。
    理  由
按對於第二審判決上訴，非以其違背法令為理由，不得為之，民事訴訟法第四百六十
七條定有明文。依同法第四百六十八條規定，判決不適用法規或適用不當者，為違背
法令。而判決有同法第四百六十九條所列各款情形之一者，為當然違背法令。是當事
人提起上訴，如依民事訴訟法第四百六十八條規定，以第二審判決有不適用法規或適
用法規不當為理由時，其上訴狀或理由書應有具體之指摘，並揭示該法規之條項或其
內容。若係成文法以外之法則，應揭示該法則之旨趣。倘為司法院解釋或本院之判例
，則應揭示該判解之字號或其內容。如依民事訴訟法第四百六十九條所列各款情形為
理由時，其上訴狀或理由書，應揭示合於該條款之事實。上訴狀或理由書如未依此項
方法表明，或其所表明者，顯與上開法條規定之情形不相合時，即難認為已對第二審
判決之違背法令有具體之指摘，其上訴自難認為合法。本件上訴人對第二審判決提起
上訴，雖以該判決違背法令為由，惟核其上訴理由狀所載內容，係就原審取捨證據、
認定事實之職權行使，指摘其為不當，而未具體表明合於不適用法規、適用法規不當
、或民事訴訟法第四百六十九條所列各款之情形，難認對該判決之如何違背法令已有
具體之指摘。依首揭說明，應認其上訴為不合法。至上訴論旨主張：被上訴人據以主
張權利之調解書係記載上訴人同意將系爭土地內東北方位分割五十坪移轉予被上訴人
，第一審竟擅於系爭土地東方畫出正方形五十坪予被上訴人，與調解書所載不符。伊
已於第一審表明不同意該測量結果（見一審卷四六頁），原審竟依第一審囑託地政機
關測量之成果圖命伊分割並移轉登記予被上訴人，自屬違誤一節。查第一審卷第四六
頁為上訴人之書狀，其上並無上訴人對第一審之測量圖表示不同意之記載，且該書狀
係於第一審勘驗並囑託測量之前所具，自無對尚未測量之測量圖表示異議之可能。況
上訴人之訴訟代理人已於原審陳稱：該測量圖係法院會同兩造就系爭土地之東北角概
括位置所為之鑑測等語（見原審卷四三頁），足見上訴人前揭主張不無誤會，附此
明。
據上論結，本件上訴為不合法。依民事訴訟法第四百八十一條、第四百四十四條第一
項、第九十五條、第七十八條，裁定如主文。
中      華      民      國    八十八    年      三      月      十一    日
                              最高法院民事第六庭
                                  審判長法官  蕭  亨  國
                                        法官  吳  正  一
                                        法官  楊  隆  順
                                        法官  陳  淑  敏
                                        法官  黃  義  豐
      右正本證明與原本無異
                                              書  記  官
中      華      民      國    八十八    年      三      月     三十     日
